臺灣高等法院民事判決
111年度再易字第52號
再 審原 告  明欣生物科技有限公司

法定代理人  趙秀琦  


再 審被 告  美思科技股份有限公司

法定代理人  葉麗貞  
上列當事人間請求損害賠償事件，再審原告對於民國110年7月30
日臺灣士林地方法院109年度訴字第1492號判決、111年5月24日
本院110年度上易字第981號確定判決，提起再審之訴，本院判決
如下：
    主  文
再審之訴駁回。
再審訴訟費用由再審原告負擔。
    事實及理由
一、再審原告主張：本院110年度上易字第981號確定判決（下稱
    原確定判決），及其第一審即臺灣士林地方法院109年度訴
    字第1492號判決（下稱原第一審判決），認再審被告主張受
    損之物品，無須考量折舊因素，係不適用或錯誤適用民法第
    213條第1項、第216條第1項規定，且不符合最高法院103年
    度台上字第1616號民事判決所示之原則；另認再審被告之產
    品受損已達全損程度，係錯誤適用民法第216規定，亦與最
    高法院100年度台上字第1716號民事判決意旨不符，應有民
    事訴訟法第496條第1項第1款適用法規顯有錯誤之再審事由
    ，據以提起本件再審之訴。
二、第二審法院就該事件已為本案判決者，對於第一審法院之判
    決不得提起再審之訴，民事訴訟法第496條第3項定有明文。
    本件再審原告前因不服原第一審判決而提起上訴，經原確定
    判決駁回其上訴（見本院卷第13頁），自不得就原第一審判
    決提起再審之訴，其所提此部分再審之訴，自不合法。
三、再審之訴顯無再審理由者，得不經言詞辯論，以判決駁回之
    ，民事訴訟法第502條第2項定有明文。同法第496條第1項第
    1款所謂適用法規顯有錯誤者，係指確定判決所適用之法規
    ，顯然不合於法律規定，或與大法官之解釋顯然違反，或消
    極的不適用法規，顯然影響判決者而言。不包括認定事實錯
    誤、取捨證據失當、或與最高法院裁判之認定不同在內。
四、原確定判決以：本件被上訴人（即再審被告，下同）受損之系爭產品均係放置於被上訴人公司庫房之新品，均未曾使用，且是請求上訴人以金錢賠償回復系爭產品為新品狀態之損害，並非以實際修復費用作為請求賠償之依據，自無折舊可言等情（見原確定判決第9頁所示），而為再審原告不利之判決，核屬其認定事實及取捨證據之職權行使，尚無不適用或錯誤適用民法第213條第1項、第216條第1項規定之情事。另原確定判決以：系爭財損清單所列物品及數量均經上訴人（即再審原告，下同）清點、確認。證人李婉如所為被上訴人產品遇水會導致消費者使用風險，都不能再使用。財損清單上所列不能使用之產品或料件最後要報廢、銷燬之證詞，足認被上訴人之產品受損已達全損程度，已詳載其得心證之理由（見原確定判決第7至8頁所示），亦屬其認定事實及取捨證據之職權行使，亦無錯誤適用民法第216規定之情事。再審原告謂原確定判決係不適用或錯誤適用民法第213條第1項、第216條規定，實係就原確定判決取捨證據、認定事實當否而為指摘，顯與原確定判決有無適用法規顯有錯誤之再審理由無涉。又最高法院103年度台上字第1616號、100年度台上字第1716號民事判決，均非法規，縱原確定判決所持見解與該判決不同，亦無適用法規顯有錯誤可言。基此，原確定判決並無適用法規顯有錯誤之情事。再審原告依民事訴訟法第496條第1項第1款規定提起本件再審之訴，顯無再審理由，爰不經言詞辯論，以判決駁回之。
五、據上論結，本件再審之訴一部為不合法、一部為無理由，爰
    依民事訴訟法第502條、第78條，判決如主文。
中　　華　　民　　國　　111 　年　　8 　　月　　24　　日
                        審判長法  官  黃明發
                              法  官  賴彥魁
                              法  官  林政佑
正本係照原本作成。
不得上訴。
中　　華　　民　　國　　111 　年　　8 　　月　　24　　日
　　　　　　　　　　　　　    書記官  王韻雅